【裁判字號】    95,易,606
【裁判日期】    951130
【裁判案由】    竊盜
【裁判全文】
臺灣士林地方法院刑事判決
公  訴  人  臺灣士林地方法院檢察署檢察官
被      告  戊○○
上列被告因竊盜案件，經檢察官提起公訴（95年度偵字第4155號
），及移送併案審理（臺灣臺北地方法院檢察署95年度偵字第57
74號），本院於訊問被告後，被告為有罪之陳述，經裁定認為宜
以簡式審判程序審理，並判決如下：
    主  文
戊○○連續攜帶兇器竊盜，處有期徒刑拾月。
    事  實
一、戊○○基於意圖為自己不法所有之概括犯意，於民國93年7
    月9 日攜帶自備之客觀上可供兇器使用之一字起子及剪刀，
    至臺北市○○路府前地下停車場，連續以附表所示之犯罪方
    法，竊取附表所示被害人所有之財物（除附表編號1 、5 外
    ，其餘毀損部分均未據告訴），得手後變賣花用殆盡。嗣經
    被害人甲○○報警，為警在被害人甲○○所有車號3C-8001
    號自小客車內前方儀表板中間兩個冷氣出風口下方向鐵架上
    及排檔桿上方採集得可疑血跡，經送鑑驗後，發現與戊○○
    DNA -STR型別相同，因而得知上情。
二、案經附表編號1 之被害人甲○○、編號5 之被害人丙○○訴
    請臺北市政府警察局信義分局報告臺灣士林地方法院檢察署
    檢察官偵查起訴及臺北市政府警察局信義分局報告臺灣臺北
    地方法院檢察署檢察官偵查後移送併案審理。
    理  由
一、上揭犯罪事實，業據被告戊○○於本院審理中坦承不諱，核
    與被害人甲○○在警詢及偵查，己○○、庚○、乙○○○、
    丙○○在警詢中之指述（見發查他字第208 號卷第63頁至第
    65 頁 、第73頁至第74頁、第85頁至第87頁、第104 頁至第
    10 5 頁） 及證人丁○○在偵訊中證述之情節相符，復有內
    政部警政署刑事警察局93年8 月12日刑醫字第0930147134號
    鑑驗書1 紙（見偵字第18497 號卷第28頁）、現場勘查報告
    （見發查他字第68頁至第69頁、第78頁至第79頁、第92頁至
    第93 頁 、第99頁至第100 頁）及照片（見發查他字第80頁
    至第81 頁 、第94頁至第95頁、第101 頁至第102 頁）、車
    輛遺失電腦輸入單、車籍作業系統查詢認可資料表、車輛竊
    盜車牌失竊資料個別查詢報表（見發查他字第107 頁至第
    109 頁）在卷足參，足認被告自白與事實相符，而可採信。
    本件事證明確，被告連續攜帶兇器竊盜犯行堪以認定，應予
    依法論科。
二、論罪科刑
  (一)按刑法第321 條第1 項第3 款之攜帶兇器竊盜罪，其所稱
      「兇器」，其種類並無限制，凡客觀上足對人之生命、身
      體、安全構成威脅，具有危險性之兇器均屬之，且祇須行
      竊時攜帶此種具有危險性之兇器為已足，並不以攜帶之初
      有行兇之意圖為必要，最高法院79年台上字第5253號判例
      可資參照。本件被告行竊所用之一字起子及剪刀，均為金
      屬材質，外型均尖銳，且被告既能持以破壞車門，足見如
      被告持以行兇，客觀上亦對人之生命、身體、安全構成威
      脅，性質上均屬兇器無疑。核被告戊○○就附表編號2 至
      4 所為，均係犯刑法第321 條第1 項第3 款之攜帶兇器竊
      盜罪；就附表編號1 、5 所為，係犯刑法第321 條第1 項
      第3 款之攜帶兇器竊盜罪、第354 條之毀損罪。
  (二)被告行為後，刑法第56條關於連續犯之規定，業於94年2
      月2 日修正公布刪除，並於95年7 月1 日施行，則被告之
      犯行，因行為後新法業已刪除連續犯之規定，此刪除雖非
      犯罪構成要件之變更，但顯已影響行為人刑罰之法律效果
      ，自屬法律有變更，依新法第2 條第1 項規定，比較新、
      舊法結果，仍應適用較有利於被告行為時之法律即舊法論
      以連續犯（最高法院95年第8 次刑事庭會議決議參照）。
      是被告附表編號1 至5 之攜帶兇器竊盜犯行及附表編號1
      、5 之毀損犯行，時間緊接，所犯為構成要件相同之罪名
      ，顯係基於概括犯意而為之，為裁判上一罪之連續犯，應
      依修正前刑法第56條規定各論以攜帶兇器竊盜及毀損一罪
      ，並加重其刑。
  (三)被告行為後，刑法業於94年2 月2 日修正公布，於95年7
      月1日 開始施行，新修正之刑法將原刑法第55條關於牽連
      犯之規定廢除。準此，本件關於被告就附表編號1 至5 所
      犯連續攜帶兇器竊盜罪與附表編號5 所犯毀損罪，依修正
      前之刑法第55條規定，認有方法結果之牽連關係，應從一
      重依連續攜帶兇器竊盜處斷；修正後之刑法既將牽連犯之
      規定廢除，被告所犯上開2 罪，無論認係獨立成罪，應分
      論併罰，或認應為自然概念之一行為，原經法律評價為二
      以上之行為，且認有牽連關係而依牽連犯之規定從一重處
      斷，於牽連犯廢除後，應改評價為出於一個犯意，實施一
      個犯罪行為，應成立想像競合犯，從一重處斷。比較新舊
      法，新法並未較有利於被告，此部分依新修正之刑法第2
      條第1 項前段之規定，應適用行為時之舊法之牽連犯規定
      論處。被告所犯附表編號1 至5 連續攜帶兇器竊盜罪及附
      表編號1 、5 之毀損罪，有方法結果之牽連關係，應依牽
      連犯之規定，從一重之連續攜帶兇器竊盜罪論處。
  (四)被告所為如附表編號5 所示之竊盜犯行，雖未經公訴人起
      訴，且公訴人亦漏未審究附表編號1 、5 之毀損犯行，然
      該部分事實與公訴人起訴之犯罪事實既具有修正前刑法連
      續犯及牽連犯之裁判上一罪關係，應為起訴效力所及，本
      院自應併予審究，均併予敘明。
  (五)爰審酌被告年輕力壯，不思以正當方法賺取財物，竟一再
      攜帶兇器竊取他人財物，對被害人財產安全、社會治安影
      響非輕，再據其犯罪之次數、竊得財物價值，及犯罪後坦
      承犯行，尚有悔意等一切情狀，量處如主文所示之刑。
三、被告竊盜時使用之一字起子及剪刀，固係被告所有且供犯罪
    所用之物，業據其供明在卷，惟並未扣案，亦無證據證明仍
    屬存在，爰不予宣告沒收。
據上論斷，應依刑事訴訟法第299 條第1 項前段、第273 條之1
第1 項，刑法第2 條第1 項前段、第321 條第1 項第3 款、第
354 條，修正前刑法第55條、第56條，判決如主文。
本案經檢察官張世和到庭執行職務。
中    華    民    國    95    年    11    月    30    日
                  刑事第二庭法  官    許碧惠
以上正本證明與原本無異。
如不服本判決，應於判決送達後10日內，向本院提出上訴狀。
                            書記官    徐仁豐
中    華    民    國    95    年    11    月    30    日
附錄
中華民國刑法第321條第1項3款
犯竊盜罪而有左列情形之一者，處6月以上、5年以下有期徒刑：
  三  攜帶兇器而犯之者。
 附表
┌──┬─────┬──────┬───┬───────┬─────┐
│編號│犯罪時間  │犯罪地點    │被害人│犯罪方法      │竊取財物  │
├──┼─────┼──────┼───┼───────┼─────┤
│1   │93年7月9日│臺北市○○路│甲○○│以一字起子及剪│行照、保險│
│    │上午8時30 │府前地下停車│（陳美│刀，敲破陳美蓮│卡、現金新│
│    │分起至同日│場          │蓮之夫│所有之車號3C-8│台幣（下同│
│    │下午7時許 │            │）    │001 號自用小客│）100元、 │
│    │間某時    │            │      │車車窗玻璃後入│車內影音視│
│    │          │            │      │內行竊。      │訊行控系統│
├──┼─────┼──────┼───┼───────┼─────┤
│2   │93年7月9日│同上        │己○○│以一字起子及剪│行車電腦、│
│    │下午4時許 │            │（洪美│刀破壞洪美鳳所│畢業證書、│
│    │前某時    │            │鳳之女│有之車號L6-693│成績單、護│
│    │          │            │）    │0 號自用小客車│照、衣服等│
│    │          │            │      │車門及門鎖後入│物        │
│    │          │            │      │內行竊。      │          │
├──┼─────┼──────┼───┼───────┼─────┤
│3   │93年7月9日│同上        │庚○  │以一字起子及剪│行車電腦  │
│    │晚上7時許 │            │      │刀破壞庚○所有│          │
│    │前某時    │            │      │之車號CI-9983 │          │
│    │          │            │      │號自用小客車車│          │
│    │          │            │      │門及門鎖後入內│          │
│    │          │            │      │行竊。        │          │
├──┼─────┼──────┼───┼───────┼─────┤
│4   │93年7月9日│同上        │王涂美│以一字起子及剪│行車電腦  │
│    │晚上6時30 │            │瑤    │刀破壞乙○○○│          │
│    │分許前某時│            │      │所有之車號L4-7│          │
│    │          │            │      │111號自用小客 │          │
│    │          │            │      │車左前駕駛座車│          │
│    │          │            │      │門鑰匙孔後入內│          │
│    │          │            │      │行竊。        │          │
├──┼─────┼──────┼───┼───────┼─────┤
│5   │93年7月9日│同上        │丙○○│以一字起子及剪│9G-1677號 │
│    │中午12時30│            │      │刀破壞丙○○所│自用小客車│
│    │分許後某時│            │      │有車號9G-1677 │          │
│    │          │            │      │號自用小客車車│          │
│    │          │            │      │鎖，將該車竊走│          │
│    │          │            │      │。            │          │
└──┴─────┴──────┴───┴───────┴─────┘


司法院資訊處製作；財團法人民間司法改革基金會備份。
